【裁判字號】    98,訴,667
【裁判日期】    990128
【裁判案由】    履行契約
【裁判全文】
臺灣嘉義地方法院民事判決               98年度訴字第667號
原      告  勝偉營造工程有限公司
法定代理人  丙○○
訴訟代理人  奚淑芳律師
被      告  甲○○
            遠東運動經紀股份有限公司
            德泰建材有限公司
兼  上二人
共      同
法定代理人  乙○○
上列當事人間履行契約事件，本院於民國99年1 月26日言詞辯論
終結，判決如下：
    主  文
被告遠東運動經紀股份有限公司、乙○○、甲○○應連帶給付原
告新台幣伍佰拾捌萬肆仟捌佰柒拾陸元，及自民國九十八年十
二月二十日起至清償日止，按年息百分之五計算之利息。
被告德泰建材有限公司應給付原告新台幣貳佰伍拾萬元，及自民
國九十八年十一月二十七日起至清償日止，按年息百分之六計算
之利息。
前兩項所命給付，如其中一被告已為給付者，另一被告於其給付
範圍內免給付義務。
訴訟費用新台幣伍萬肆仟佰陸拾壹元，其中新台幣貳萬玖仟
佰陸拾壹元由被告遠東運動經紀股份有限公司、乙○○、甲○○
連帶負擔，餘由被告德泰建材有限公司負擔。
本判決於原告以新台幣(1)壹佰柒拾玖萬伍仟元、(2)捌拾萬肆仟
元，分別為(1)被告遠東運動經紀股份有限公司、乙○○、甲○○
，(2)被告德泰建材有限公司供擔保後得假執行。
    事實及理由
壹、程序方面
一、被告甲○○、遠東運動經紀股份有限公司（下稱遠東公司）
    、德泰建材有限公司（下稱德泰公司）及乙○○均經合法通
    知，無正當理由未於言詞辯論期日到場，核無民事訴訟法第
    386 條所列各款情形，爰准原告之聲請，由其一造辯論而為
    判決。
二、按訴狀送達後，原告不得將原訴變更或追加他訴。但擴張或
    減縮應受判決事項之聲明者不在此限，民事訴訟法第255 條
    第1項第3款定有明文。原告起訴請求(一)被告遠東公司、乙○
    ○、甲○○應連帶給付原告新台幣（下同）5,384,876 元，
    及自起訴狀送達翌日起至清償日止，按年息百分之5 計算之
    利息；(二)被告德泰公司應給付原告1,600,000 元，及自起訴
    狀送達翌日起至清償日止，按年息百分之6 計算之利息。嗣
    起訴狀繕本送達後，原告於審理中就被告遠東公司、乙○○
    、甲○○應連帶給付5,384,876 元部分，減縮利息部分自民
    國98年12月20日起算，並擴張請求被告德泰公司應給付原告
    2,500,000 元，其餘與起訴狀所載訴之聲明相同，經核分屬
    擴張或減縮應受判決事項之聲明，揆諸前開條文規定，應予
    准許，先予敘明。
貳、原告起訴主張：
    查原告與被告遠東公司前因給付工程款案，業經台灣台南地
    方法院以94年度建字第37號判決，命遠東公司應給付原告5,
    808,599 元確定，嗣於強制執行程序中，被告遠東公司邀同
    另二被告乙○○、甲○○為連帶保證人，於97年6 月24日以
    7,084,876元與原告約定和解，除當場給付現金500,000元、
    支票500,000元外，餘款由被告乙○○分別開立其個人支票8
    張分8期給付，詎被告乙○○至98年1 月14日仍有5,384,876
    元票款未付，其以恐被退票為由，另行開立以被告德泰有限
    公司為發票人之華南商業銀行斗六分行，票號AD0000000 至
    AD0000000 共13張支票，要求原告換票，然如附表所示票號
    AD0000000起至AD0000000號等10張票據，皆因存款不足，遭
    跳票，爰依法請求被告遠東公司就尚未清償債務部分，履行
    和解協議之義務。另被告乙○○、甲○○既為連帶保證人，
    自應於和解協議書所定範圍之未清償債務部分，負連帶給付
    義務。又被告德泰公司既係基於第三人清償之原因而開立上
    開華南商業銀行斗六分行，票號AD0000000至AD0000000共13
    張支票，均未獲兌現，其中如附表所示支票，經提示未獲兌
    現，原告均基於票據法第126 條請求發票人應負給付票款之
    義務，並聲明：如主文所示。
、被告甲○○、遠東公司、德泰公司及乙○○均未於言詞辯論
    期日到場，亦未提出書狀作何聲明或陳述。
肆、本院得心證之理由：
    原告主張之事實，業據提出和解協議書影本、附表所示支票
    及退票理由單影本為證，核屬相符，並經本院調閱台灣台南
    地方法院94年度建字第37號給付工程款事件卷宗核閱無訛，
    被告等未於言詞辯論期日到場爭執，復未提出任何書狀或證
    據資料以供本院審酌，依上開證據，自堪信原告之主張為真
    正。從而，原告依和解協議書及連帶保證之法律關係，請求
    被告遠東公司、乙○○及甲○○就和解協議書約定給付而尚
    未清償之5,384,876 元負連帶給負之責，及皆自98年12月20
    日起至清償日止，均按年息百分之5 計算之利息，暨依票據
    法第126條，請求被告德泰公司給付原告2,500,000元，及自
    起訴狀繕本送達翌日即98年11月27日起至清償日止，按年息
    百分之6 計算之利息，並請求上開所命給付，如其中一被告
    已為給付者，另一被告於其給付範圍內免為給付義務，均為
    有理由，應予准許。原告陳明願供擔保，請准宣告假執行，
    經核無不合，爰酌定相當擔保金額併准許之。
伍、按法院為終局判決時，應依職權為訴訟費用之裁判，民事訴
    訟法第87條第1項定有明文。本件第一審裁判費54,361 元，
    爰依前揭規定，確定如主文第四項所示。
陸、據上論結，本件原告之訴為有理由，依民事訴訟法第385 條
    第1項前段、第85條第1項前段、第85條第2項、第87條第1項
    、第390條第2項，判決如主文。
中    華    民    國    99    年    1     月    28    日
                      民二庭法  官  林中如
以上正本係照原本作成
如對本判決上訴須於判決送達後20日內向本院提出上訴狀
中    華    民    國    99    年    1     月    28    日
                            書記官  黃意雯
附表
┌──┬────┬──────┬──────┬─────┬─────┐
│編號│發票人  │ 付 款 人   │發 票  日   │票面金額( │支票號碼  │
│    │        │            │            │新台幣)   │          │
├──┼────┼──────┼──────┼─────┼─────┤
│001 │德泰建材│華南商業銀行│98年4月1日  │100,000元 │AD0000000 │
│    │有限公司│斗六分行    │            │          │          │
├──┼────┼──────┼──────┼─────┼─────┤
│002 │同上    │同上        │98年5月1日  │同上      │AD0000000 │
├──┼────┼──────┼──────┼─────┼─────┤
│003 │同上    │同上        │98年6月1日  │同上      │AD0000000 │
├──┼────┼──────┼──────┼─────┼─────┤
│004 │同上    │同上        │98年7月1日  │同上      │AD0000000 │
├──┼────┼──────┼──────┼─────┼─────┤
│005 │同上    │同上        │98年8月1日  │300,000元 │AD0000000 │
├──┼────┼──────┼──────┼─────┼─────┤
│006 │同上    │同上        │98年9月1日  │同上      │AD0000000 │
├──┼────┼──────┼──────┼─────┼─────┤
│007 │同上    │同上        │98年10月1日 │同上      │AD0000000 │
├──┼────┼──────┼──────┼─────┼─────┤
│008 │同上    │同上        │98年11月1日 │同上      │AD0000000 │
├──┼────┼──────┼──────┼─────┼─────┤
│009 │同上    │同上        │98年12月1日 │同上      │AD0000000 │
├──┼────┼──────┼──────┼─────┼─────┤
│010 │同上    │同上        │99年1月1日  │600,000   │AD0000000 │
└──┴────┴──────┴──────┴─────┴─────┘

司法院資訊處製作；財團法人民間司法改革基金會備份。
